臺灣屏東地方法院刑事判決
111年度易字第233號
公  訴  人  臺灣屏東地方檢察署檢察官
被      告  王陽明
                    籍設臺北市○○區○○○路○段000號0樓（臺北市萬華區戶政事務所）
上列被告因竊盜案件，經檢察官提起公訴（111年度偵字第2680
號），嗣因被告就被訴事實為有罪之陳述，本院告知被告簡式審
判程序之旨，並聽取當事人之意見後，裁定改依簡式審判程序進
行，判決如下：  
    主  文
王陽明犯踰越安全設備竊盜罪，處有期徒刑陸月，如易科罰金，
以新臺幣壹仟元折算壹日。未扣案之犯罪所得新臺幣貳仟元沒收
，於全部或一部不能沒收或不宜執行沒收時，追徵其價額；又犯
踰越安全設備竊盜罪，處有期徒刑柒月。未扣案之犯罪所得新臺
幣壹仟元沒收，於全部或一部不能沒收或不宜執行沒收時，追徵
其價額；又犯攜帶兇器踰越安全設備竊盜罪，處有期徒刑玖月。
未扣案之犯罪所得新臺幣肆仟元沒收，於全部或一部不能沒收或
不宜執行沒收時，追徵其價額。上開不得易科罰金之刑，應執行
有期徒刑拾月。
　　事　實
一、王陽明意圖為自己不法之所有，基於竊盜之犯意，分別為下
    列行為：
　㈠於民國111年1月29日11時56分許，趁無人注意之際，攀爬踰
    越王耀賞所經營且偶爾會在該處過夜（並無證據證明王陽明
    知悉王耀賞會該處過夜）、位於屏東縣○○鄉○○路000號之「
    上雅企業社（資源回收場；下稱上雅資源回收場）」鐵皮圍
    籬與上方屋頂之空隙後（以帆布覆蓋），進入該回收場內，
    徒手竊取王耀賞擺放在該處變賣價格約新臺幣（下同）2,00
    0元、數量不詳之銅管1批，得手後旋即離去，並將前揭竊得
    之銅管載往位於屏東縣○○鄉○○路000號之「美和資源回收場
    」，將該批銅管變賣予不知情之資源回收業者丁和蘭。
　㈡於111年2月1日16時28分許，以前揭方式進入上開上雅資源回
    收場後，徒手竊取王耀賞擺放在該處價值約2,000元、重約8
    公斤之銅管1批，得手後旋即離去，並將前揭竊得之銅管載
    往「美和資源回收場」，將該批銅管以1,000元變賣予不知
    情之資源回收業者丁和蘭。
　㈢於111年2月2日13時5分許，以前揭方式進入上開上雅資源回
    收場後，再持放置該回收場內之客觀上足對人之生命、身體
    、安全構成威脅，可供兇器使用之榔頭及細鐵棒各1支，撬
    開王耀賞擺放在該處之存錢筒，竊取其內所存放共4,000元
    之現金，得手後並即騎乘其不知情之前妻林美惠所有之車牌
    號碼000-0000普通重型機車離去。
　㈣嗣經王耀賞報警處理，經警方調閱監視器錄影畫面，並扣得
    上開榔頭及細鐵棒各1支（均已發還王耀賞），復採集上開
    榔頭及細鐵棒所遺留之生物跡證送驗，發現其上DNA-STR型
    別與王陽明之型別相符，因而循線查悉上情。
二、案經王耀賞訴由屏東縣政府警察局內埔分局報告臺灣屏東地
    方檢察署檢察官偵查起訴。
    理  由
壹、程序方面
　　按本件被告王陽明犯係死刑、無期徒刑、最輕本刑為3年以
    上有期徒刑以外之罪，渠等於準備程序就前揭被訴事實為有
    罪之陳述，經法官告知簡式審判程序之旨，並聽取其與公訴
    人之意見後，本院認無不得或不宜改依簡式審判程序進行之
    處，爰依刑事訴訟法第273條之1第1項，裁定本件改依簡式
    審判程序進行，合先敘明。
貳、實體方面
一、認定事實部分
  ㈠上開犯罪事實，業據被告王陽明於警詢及本院審理時均坦承
    不諱（見警卷第23至27頁、本院卷第62、63、73頁），核與
    證人即告訴人王耀賞、證人林美惠、丁和蘭於警詢時證述之
    情節大致相符（見警卷第9至15、17頁及反面、37至39、45
    至47頁），復有偵查報告、相片影像資料查詢結果、車輛詳
    細資料報表、扣押筆錄、扣押物品目錄表、贓物認領保管單
    、收受物品、舊貨、五金廢料或廢棄物登記表、監視器錄影
    畫面翻拍照片、蒐證照片、屏東縣政府警察局內埔分局新北
    勢派出所陳報單、受理各類案件紀錄表、受（處）理案件證
    明單、內政部警政署刑事警察局111年3月17日刑紋字第1110
    019411號鑑定書、刑事案件證物採驗紀錄表、111年3月25日
    刑生字第1110018967號鑑定書、刑事案件證物採驗紀錄表、
    屏東縣政府警察局內埔分局111年5月4日內警偵字第1113103
    7700號函暨所附「上雅資源回收場」外觀及圍牆照片等件在
    卷可稽（見警卷第5頁及反面 、53、55、57、59至63、67、
    69、75至87、89至91、93至97、99至103、偵卷第41至45頁
    、47、51至53頁、本院卷第45、49、50頁）。
　㈡至公訴意旨認定「上雅資源回收場」為告訴人所居住，固據
    證人即告訴人於警詢時證稱：（問：你處所〈屏東縣○○鄉○○
    路000號〉平時做何用途？）平時是在資源回收用途，我偶爾
    會在那邊過夜等語明確（見警卷第9頁反面），惟被告係否
    認知悉告訴人會在該處居住（見本院卷第62、63頁），復酌
    以該處既為回收場，用途本非供人居住使用，卷內復無任何
    證據資料證明被告係知悉此情，自難認被告對上情有所認識
    ，應堪認定；再者，公訴意旨另認定被告於事實欄㈢係竊取
    109,533元之現金，惟此為被告否認在卷，並供稱所竊取之
    金額為4,000元（見警卷第25頁反面、本院卷第62頁），卷
    內復乏證據證明被告為此部分竊盜犯行時係有竊取超過4,00
    0元之現金，則基於有疑時從有利被告之解釋原則，自應認
    定被告本次竊取之現金為4,000元，公訴意旨此部分所認，
    容屬有誤，併予說明。 
  ㈢綜上所述，足徵被告之自白核與事實相符，其所為自白當堪
    採信，是以本件事證已臻明確，被告之犯行應堪認定。
二、論罪科刑部分
　㈠按鐵皮圍牆係以鐵皮浪板作成之牆壁，本為隔間防閑而設，
    屬於安全設備之一種，究與牆垣係用土磚砌成之性質有間（
    最高法院85年度臺上字第5288號判決意旨參照）。又按刑法
    第321條第1項第3款攜帶兇器竊盜罪，係以行為人攜帶兇器
    竊盜為其加重條件，此所謂兇器，其種類並無限制，凡客觀
    上足對人之生命、身體、安全構成威脅，具有危險性之器械
    均屬之，且祇須行竊時攜帶此種具有危險性之器械為已足，
    並不以攜帶之初有行兇之意圖為必要，亦不以該兇器屬其本
    人所有為必要。從而，無論係行為人事前攜往、或於現場取
    得後復持以行竊，僅須行為人於行竊之際攜帶作為工具，在
    客觀上已足對他人之生命身體構成威脅，具有危險性，即應
    成立刑法第321條第1項第3款攜帶兇器竊盜罪（最高法院78
    年度台上字第4422號、79年度台上字第5253號判決意旨參照
    ）。查被告於本件犯行均係攀爬踰越「上雅資源回收場」鐵
    皮圍籬與上方屋頂之空隙後入內，自屬踰越安全設備行竊；
    又被告於事實欄㈢持以行竊之榔頭及細鐵棒，均屬金屬材質
    ，且均有一定長度，此有照片附卷可參（見警卷第48頁），
    自均屬客觀上足對人之生命、身體、安全構成威脅，具有危
    險性之兇器無疑。是核被告所為如事實欄㈠㈡所示犯行，均
    係犯刑法第321條第1項第2款之踰越安全設備竊盜罪；其所
    為如事實欄㈢所示犯行，則係犯刑法第321條第1項第2款、
    第3款之攜帶兇器踰越安全設備竊盜罪。
  ㈡被告就告訴人會在該回收場偶爾過夜乙事並未認識，業如前
    述，自難認被告於本案所為有刑法第321條第1項第1款之加
    重條件，公訴意旨此部分所認，容有誤會。再者，被告如事
    實欄㈢所為係有攜帶兇器之加重條件，亦如前述，公訴意旨
    雖漏未認定，亦有未合，惟本院於審理時已告知被告有此部
    分之加重條件（見本院卷第62頁），且不論係前所述及加重
    條件之減少或此部分加重條件之增加，因仍屬構成要件及法
    條相同之罪，自無庸變更起訴法條，亦予指明。
  ㈢又被告於事實欄㈢部分僅竊得4,000元，業見前述，惟因公訴
    意旨指述被告竊取109,533元，則超過4,000元部分若經證明
    屬實，因與前揭被告竊盜而論罪科刑部分，具有單純一罪之
    關係，爰不另為無罪之諭知。
　㈣被告所犯上開3罪，犯意各別，行為互殊，應予分論併罰。 
　㈤本院以行為人之責任為基礎，審酌被告本應依循正當管道獲
    取所得，詎其不思此為，竟以前揭竊盜手法，牟取不法所得
    ，使告訴人之權益受損，且致使社會治安益形敗壞，迄今復
    未與告訴人達成和解或對之有所賠償，其行為實有不該，惟
    考量被告於犯後尚能坦承犯行，態度尚可，且所竊得之財物
    ，均非至鉅，兼衡其犯罪之動機、目的、手段、素行、各次
    犯行所生損害、自陳之智識程度、家庭及生活狀況（見本院
    卷第74頁）等一切情狀，依被告所為犯行之先後時間順序分
    別量處如主文所示之刑，並就事實欄㈠犯行部分，諭知易科
    罰金之折算標準，另就事實欄㈡㈢犯行部分，審酌被告此部
    分犯行之犯罪類型同質性甚高，且犯罪行為態樣、手段均屬
    近似，責任非難重複性程度較高，於定刑上有較大之減讓空
    間，爰為整體之非難評價後，定其應執行之刑如主文所示。
三、沒收部分 
　㈠被告就事實欄㈠㈡部分所竊得之銅管，業經被告分別變賣得款
    2,000元、1,000元，業據被告供承在卷（見警卷第25頁、本
    院卷第62頁），均屬犯罪所得變得之物，另就事實欄㈢部分
    所竊得之現金4,000元，則屬犯罪所得，且均未扣案，故應
    依刑法第38條之1第1項前段、第3項之規定，各應在其所犯
    罪刑項下宣告沒收，且如全部或一部不能沒收或不宜執行沒
    收時，追徵其價額。
　㈡至被告於事實欄㈢所示持以行竊之榔頭及細鐵棒各1支，固為
    供其犯罪所用之物，惟並非被告所有，自無從併予宣告沒收
    。　　
據上論斷，應依刑事訴訟法第273條之1第1項、第284條之1、第2
99條第1項前段，刑法刑法第321條第1項第2款、第3款、第41條
第1項前段、第51條第5款、第50條第1項但書第1款、第38條之1
第1項前段、第3項、第40條之2第1項，刑法施行法第1條之1第1
項，判決如主文。
本案經檢察官陳新君提起公訴，由檢察官潘國威到庭執行職務。
中    華    民    國   111    年    6     月    24    日
                  刑事第一庭    法  官  楊宗翰
以上正本證明與原本無異。　　　　　　　　　
如不服本判決應於收受判決後20日內向本院提出上訴書狀，並應
敘述具體理由；其未敘述上訴理由者，應於上訴期間屆滿後20日
內向本院補提理由書（均須按他造當事人之人數附繕本）「切勿
逕送上級法院」。
中    華    民    國   111    年    6     月    24    日
                                書記官  黃依玲
附錄本案論罪科刑法條全文：
刑法第321條
犯前條第一項、第二項之罪而有下列情形之一者，處六月以上五
年以下有期徒刑，得併科五十萬元以下罰金：
一、侵入住宅或有人居住之建築物、船艦或隱匿其內而犯之。
二、毀越門窗、牆垣或其他安全設備而犯之。
三、攜帶兇器而犯之。
四、結夥三人以上而犯之。
五、乘火災、水災或其他災害之際而犯之。
六、在車站、港埠、航空站或其他供水、陸、空公眾運輸之舟、
    車、航空機內而犯之。
前項之未遂犯罰之。